

#### PROFIL







Mobilité : Île de France

### CONTACT





07 50 95 33 57

## COMPÉTENCES

- Capacité d'adaption
- Rigueur
- Dynamisme
- Souci du détail

LANGUES

Anglais : B2

# SAVOIR-FAIRE





Travail en équipe

Sens de l'organisation





Pack Office

Python

CENTRES D'INTÉRÊT

# COSMÉTOLOGIE

#### SPORTS:

Musculation (4 fois par semaine, niveau intermédiaire)

# COUTURE:

l projet par trimestre, niveau débutant

# Diya SELLAH

RECHERCHE CONTRAT D'APPRENTISSAGE 24MOIS

# MASTER FORMULATION ET DATA MINING





Étudiante motivée, je suis déterminée à mettre en pratique mes connaissances théoriques et pratiques en alternant entre études et expérience professionnelle. Convaincue que l'apprentissage auprès de professionnels expérimentés est la clé pour appliquer concrètement mes compétences dans le domaine de la formulation, je suis impatiente d'approfondir mes connaissances dans ce domaine et d'y contribuer pleinement.

## FORMATION

• CYTech Cergy Paris Université - Neuville (95000)

septembre 2023 - présent

#### <u>Licence professionnelle Chimie: Formulation, Parcours Formulation industrielle</u>

Matrice principale, Génie chimique, Rhéologie, Additifs fonctionnels, Polymères, Maths, Plans d'expériences <u>TP réalisés:</u> mousses polyuréthane, revêtement de sol, colle avec acétate de polyvinyle, encres flexographiques, peinture, rouge à lèvre, shampoing, mascara, dentifrice, polymérisation en émulsion du styrène, coloration de cheveux

• Lycée Pierre-Gilles de Gennes - Paris (75013)

septembre 2021 - juin 2023

## BTS Métiers de la Chimie

Formulation, Analyse, Synthèse

Projet réalisé : Formulation d'une peinture anti-corrosion

• Lycée Romain Rolland - Ivry-sur-Seine (94200)

septembre 2019 - juin 2021

septembre 2023 - présent

#### Baccalauréat général

Mathématiques, Physique-Chimie, Science de la vie et de la terre

# EXPÉRIENCES

## Saint Gobain Recherche - Aubervilliers (93001)

TECHNICIEN DE RECHERCHE (CONTRAT D'ALTERNANCE)

- Étude de l'influence de l'atmosphère sur la formulation du verre
- Mise en place d'un banc d'essai sur un four à hublot et un four tubulaire
- Améliorations des dispositifs expérimentales
- Formulation et réalisation d'essais avec analyses des données
- Analyses par spectroscopie

Projet tutoré : Étude de l'impact de la formulation du verre sur la rétention de sulfate

#### Auressens - Paris (75013)

TECHNICIENNE DE LABORATOIRE (STAGE)

- Synthèse de précepteurs de pigments organiques
- Analyses RMN proton, carbone, COSY, HSQC, HEPTOR

#### Kos Paris - Saint-Maur-des-Fossés (94100)

TECHNICIENNE DE LABORATOIRE (STAGE)

- Fabrication de cosmétiques naturels et conditionnement en flacons
- Analyses organoleptiques des vracs

### Casa Tino - Vitry-sur-Seine (94400) EMPLOYÉE POLYVALENTE (CDI)

- Prise de commandes et service à table
- Encaissement des commandes

novembre 2022 - décembre 2022

octobre 2022 – novembre 2022

juin 2022 – présent